臺灣臺南地方法院刑事判決　　　　　　　　　　　九十一年度南簡上字第一九八號
　　上 訴人 即
　　被　　　告　乙○○
右列上訴人因竊盜案件，不服本院臺南簡易庭九十一年度南簡字第六九七號中華民國
九十一年七月三十日第一審簡易判決（聲請簡易處刑書案號：九十一年度偵字第六七
九九號），提起上訴，本院管轄之第二審合議庭判決如左：
    主      文
上訴駁回。
    事      實
一、乙○○於民國（下同）九十一年六月二十九日下午三時許，駕駛車牌號碼ＮＢＱ
    —３３１號重型機車，途經臺南縣仁德鄉○○路二二五號，見甲○○所有之工廠
    鐵捲門未上鎖，竟基於意圖為自己不法所有之犯意，持其所有客觀上可為兇器之
    扳手一支進入工廠（侵入住居部分未據告訴），持以拆卸鐵捲門之螺絲，竊取甲
    ○○所有之鐵捲門二扇，得手後，欲再拆卸鐵捲軸時，為警當場查獲，並扣得扳
    手一支、鐵捲門二扇及鐵捲軸二支（鐵捲門二扇及鐵捲軸二支業經發還被害人）
    。
二、案經臺南縣警察局歸仁分局報告臺灣臺南地方法院檢察署檢察官偵查後聲請簡易
    判決處刑。
    理      由
一、訊據被告即上訴人乙○○矢口否認有何竊盜犯行，辯稱：「我沒有拿鐵捲門」，
    「我進入工廠時有一個人叫我到裡面撿拾廢破鐵，扳手是放在工廠內的，不是我
    所有，後來那個人就不見了，我也找不到那個人」云云。然查：右揭事實，迭據
    被告乙○○自警訊、偵查時供認不諱（見臺南縣警察局歸仁分局九十一年六月二
    十九日偵訊筆錄、臺灣臺南地方法院檢察署九十一年偵字第六七九九號偵查卷第
    五頁反面），核與被害人甲○○於警訊中所述情節大致相符（見臺南縣警察局歸
    仁分局九十一年六月二十九日偵訊筆錄），且當天查獲本案之偵查員即證人廖建
    成於本院審理時亦證稱：「（九十一年六月二十九日下午對被告乙○○竊盜案件
    現場查獲情形如何？）接獲報案臺南縣仁德鄉○○路二二五號有人偷鐵捲門，我
    們到現場，被告乙○○正在偷鐵捲門，有二扇鐵捲門已拆卸完放在旁邊，被告顏
    貌雄正在拆鐵管軸時為警查獲。時間是九十一年六月二十九日下午三時左右」等
    語纂詳（見本院九十一年十一月六日訊問筆錄），足證被告確於上開時、地持扳
    手一支竊取被害人甲○○所有之鐵捲門二扇，並拆卸鐵鐵捲軸時為警查獲乙節非
    虛，益徵被告上開所辯委無足採至明。此外，復有扣押物品清單、扣押書、贓物
    認領保管單各一紙及照片六幀附卷足參。綜上各情相互參照，本件事證明確，被
    告攜帶兇器竊盜之犯行應堪以認定。
二、按刑法第三百二十一條第一項第三款之攜帶兇器竊盜罪，係以行為人攜帶兇器竊
    盜為其加重條件，此所謂兇器，其種類並無限制，凡客觀上足對人之生命、身體
    、安全構成威脅，具有危險性之兇器均屬之，且祇須行竊時攜帶此種具有危險性
    之兇器為已足，並不以攜帶之初有行兇之意圖為必要，是以，螺絲起子、鉗子等
    一般家庭日常工具，只要客觀上足對人之身體、生命構成威脅，即屬該款所指之
    兇器（最高法院七十九年度台上字第五二五三號判例意旨、司法院七十四年廳刑
    一字第三一三號函參照）。本件被告竊取被害人所有之鐵捲門、鐵捲軸時所使用
    之扳手一支質地堅硬，足以傷害人之身體，客觀上顯具危險性，應認係屬兇器至
    明。核被告乙○○所為，係犯刑法第三百二十一條第一項第三款之攜帶兇器竊盜
    罪。原審以被告罪證明確，依刑法第三百二十一條第一項第三款、第四十一條第
    一項前段、第三十八條第一項第二款，罰金罰鍰提高標準條例第一條前段、第二
    條規定，量處被告有期徒刑六月，並諭知如易科罰金以三百元折算一日之標準，
    認事用法均無違誤，量刑亦稱妥適，被告上訴意旨，空言否認犯罪，指摘原判決
    不當，為無理由，應予駁回。
據上論斷，應依刑事訴訟法第四百五十五條之一第一項、第三項、第三百六十八條，
判決如主文。
本案經檢察官高峰祈到庭執行職務
中      華      民      國      九十一      年    十一    月  二十九    日
                              臺灣臺南地方法院刑事第七庭
                                  審判長法官  黃光進
                                        法官  林欣玲
                                        法官  黃翰義
右正本證明與原本無異
不得上訴
                                      書記官  鍾錦祥
中      華      民      國      九十一      年    十一    月  二十九    日
附錄本案論罪科刑法條全文：
刑法第三百二十一條第一項第三款
      犯竊盜罪而有左列情形之一者，處六月以上、五年以下有期徒刑：
      三、攜帶兇器而犯之者。
